臺灣高雄地方法院刑事判決　　　　　　　　　　　　　九十一年度易字第八九號
　　公　訴　人　臺灣高雄地方法院檢察署檢察官
　　被　　　告　甲○○
右列被告因竊盜案件，經檢察官提起公訴（民國九十一年度偵字第七五五號），本院
判決如左：
    主  文
甲○○竊盜，處有期徒刑月，如易科罰金，以佰元折算壹日。
    事  實
一、甲○○明知放置於高雄縣林園鄉○○○路大排水溝旁，編號港埔二十六號電線桿
    附近之工字型鐵三十五支係他人所有之物，竟意圖為自己不法之所有，於民國九
    十年十二月二十八日某時，向不知情之中古貨商人張簡隆志（經檢察官另為不起
    訴處分）佯稱該工字型鐵係其所有，以每公斤新台幣（以下同）二點五元之價格
    出售，張簡隆志不疑，乃於同（二十八）日晚上十時許，駕駛車號九Ｓ─四二四
    七號自用小貨車，與甲○○一同前往高雄縣林園鄉○○○路大排水溝旁，編號港
    埔二十六號電線桿附近，將乙○○所有之前揭工字型鐵三十五支（價值約五萬元
    ）搬運至小貨車上，而竊取該工字型鐵三十五支，得手後，正欲離去，為乙○○
    發覺報警查獲上情。
二、案經高雄縣警察局林園分局移送臺灣高雄地方法院檢察署檢察官偵查起訴。
    理  由
一、訊據被告甲○○固坦承於右揭時、地，向張簡隆志佯稱前揭工字型鐵係其所有，
    而以每公斤二點五元之價格出售予不知情之張簡隆志，並與張簡隆志一同搬運至
    小貨車上之事實不諱，惟辯稱其並不知道該工字型鐵係別人的，以為是沒有人的
    云云。惟查，右揭事實業據被害人乙○○於警訊、偵訊及本院審理中指訴明確（
    警卷第五頁、偵卷第十二、十三頁、本院九十一年四月三日訊問筆錄），核與證
    人張簡隆志於警訊、偵訊時陳述之情節相符（警卷第三、四頁、偵卷第十二、十
    三頁），而前開工字型鐵三十五支雖放置於工廠旁空地，附近十公尺左右始有住
    家，且其外觀生銹陳舊，惟該批工字型鐵係整齊堆置在同一地點，被告甲○○以
    廢鐵之價格出售予張簡隆志，即達每公斤二點五元，而乙○○購入前開工字型鐵
    時，價值約五萬元，用以豎立在海灘上打樁固定塑膠管所用等情，分別經張簡隆
    志及乙○○陳明在卷，並有照片三張附卷可按，顯見該批工字型鐵價值不菲，且
    係有特定功用，並非廢鐵，衡情，被告甲○○應知悉該工字型鐵絕非他人拋棄之
    物，其辯稱：不知該物係他人所有之物，以為是沒有人所有云云，有違常情，顯
    不足採信。此外，並有贓物領據一紙附於警卷可稽，本件事證明確，被告有為自
    己不法之所有之意圖而竊取他人財物之犯行，堪以認定。
二、核被告所為係犯刑法第三百二十條第一項竊盜罪。爰審酌被告竊取他人財物之價
    值約五萬元，犯後不能坦承犯行，犯後未與被害人達成民事和解，態度不佳，惟
    所竊取之財物，業據被害人領回，有贓物認領保管收據一紙在卷可稽，等一切情
    狀，量處如主文所示之刑，併諭知易科罰金之折算標準。
據上論斷，應依刑事訴訟法第二百九十九條第一項前段，刑法第三百二十條第一項、
第四十一條第一項，罰金罰鍰提高標準條例第一條前段、第二條，判決如主文。
本案經檢察官朱秋菊到庭執行職務。
中      華      民      國      九十一      年      六      月    六    日
                                  臺灣高雄地方法院刑事庭
                                      法  官    涂裕洪
右正本證明與原本無異。
如不服本判決，應於判決送達後十日內，向本院提出上訴狀。
                書記官    賴佳慧
中    華    民    國      九十一      年      六      月      十一      日
附錄本案論罪科刑法條：
刑法第三百二十條第一項
意圖為自己或第三人不法之所有，而竊取他人之動產者，為竊盜罪，處五年以下有期
徒刑、拘役或五百元以下罰金。
